# 同一控制下合并特殊问题考虑！

提问人：茶前饭后 时间：2018-02-06 14:41:10
请教版主：上市公司A下面一非全资子公司是新三板公司B，A公司本年预把全资子公司C并入B公司，由于三板企业股价缺乏公允性，现在要对B、C公司分别审计、评估，A公司以持有C公司的全部股权作为对价购买B公司的定向增发，做为同一控制下合并，此次重组事项完成后，以后期间做B公司的合并报表及A公司的合并报表是不是与评估值无关？继续按照账面价值合并吗？那么评估的意义是不是仅此次合并重组使用？B公司定向增发分录怎么做？借：长期股权投资（是不是C公司账面净资产？与评估无关），贷：股本及资本公积。拜谢！！！

回答人：chenyiwei
你的理解基本合理。该事项对B而言是同一控制下合并，评估仅仅是交易作价的依据，不是会计处理的依据，会计处理仍以账面价值（最终控制方合并报表层面的）为依据。